臺灣板橋地方法院刑事判決　　　　　　　　　　　　　九十三年度易字第一三二號
　　公　訴　人　臺灣板橋地方法院檢察署檢察官
　　被　　　告　己○○
右列被告因竊盜案件，經檢察官提起公訴（九十二年度偵字第二０八二二、二一四六
五號），本院訊問被告後，經合議庭裁定改依簡式審判程序，判決如左：
    主  文
己○○連續攜帶兇器竊盜，累犯，處有期徒刑壹年陸月。
扣案汽機車鑰匙共伍支、汽機車開鎖工具壹包（內含工具伍件）、剪電線鉗子壹支、
套筒板手壹組、小型手電筒壹支均沒收。
    事  實
一、己○○（所涉違反毒品危害防制條例罪嫌部分，檢察官另案起訴；違反槍砲彈藥
    刀械管制條例罪嫌部分，另經檢察官為不起訴處分）曾於民國八十六年間因傷害
    案件，經本院判處有期徒刑四月確定，於八十八年五月十一日執行完畢；復於八
    十八年間因竊盜案件，於八十九年二月八日，經本院以八十八年度少連易字第二
    六號刑事判決，判處有期徒刑五月確定，入監服刑，刑期起算日為八十九年七月
    十一日，因與軍方定應執行刑為一年十月，一併由軍方執行，而於九十年七月七
    日執行完畢。仍不知悔改，復基於意圖為自己不法所有之概括犯意，先於(一)九十
    二年十一月七日下午三時十五分許，在臺北縣板橋市○○路二一０號前，持自備
    之客觀上可為凶器使用之螺絲起子，破壞右前側車窗玻璃（毀損部分未據告訴）
    ，進入車內，竊取庚○○所有之車號Ｚ五∣六一六一號自用小客車內之ＮＥＣ牌
    液晶螢幕，得手後，出售予在跳蚤市場雜誌刊登廣告之不詳姓名年籍之人，得款
    新臺幣（下同）二、三千元。復於(二)九十二年十一月十三日上午四時三十分許，
    在臺北縣樹林市○○街○段三二八號前，持自備足以為凶器之螺絲起子，敲破右
    側後車門車窗玻璃（毀損部分未據告訴）後，進入車內，竊取乙○○向車主戊○○借用之車號五Ｌ∣八三０九號自用小客車內之先鋒牌汽車音響得手。又於(三)九
    十二年十一月間某日上午一、二時許，在臺北縣板橋市板橋國中前，持自備足以
    為凶器之螺絲起子，開啟車門後，竊取綠色豐田牌，不詳車號自用小客車內之音
    響主機、汽車音響擴大機各乙台、汽車音響ＣＤ盒乙個與遙控器四個等物。嗣於
    九十二年十一月十五日下午十時四十分許，在臺北縣板橋市○○路○段五四五號
    前，為警查獲，並扣得其所有手提袋內之屬戊○○所有之先鋒牌Ｐ五０五型車用
    音響乙台，又帶同員警前往其臺北縣板橋市○○街九十號住處，起出音響主機、
    汽車音響擴大機各乙台、汽車音響ＣＤ盒乙個與遙控器四個等物。其於臺灣板橋
    地方法院檢察署檢察官命具保獲釋後，復承前同一概括犯意，於(四)九十二年十一
    月二十八日下午十時許，在臺北縣板橋市○○路三０五號二八弄一之一號前，身
    攜自備可供凶器使用之汽機車開鎖工具乙包（內含工具五件）、小型手電筒乙支
    ，竊取丙○○使用，屬廖親所有之車號ＮＵ五∣七三六號重型機車（引擎號碼：
    五ＮＷ∣四０五八三八號），得手後，將號牌丟棄在新海橋下，機車供己騎用。
    另於(五)翌日九十二年十一月二十九日下午六時許，在臺北縣板橋市○○街與金華
    街口，持自備足以為凶器之套筒扳手，竊取甲○○所有之車號ＧＲＡ∣六五七號
    重型機車之車牌乙面，得手後，懸掛在丙○○所有之機車上。且於(六)九十二年十
    一月三十日下午十時二十九分許，在臺北縣板橋市○○路八十八號對面停車格，
    以汽車鑰匙挖下右後車窗玻璃橡膠護條，取下整面玻璃後（毀損部分未據告訴）
    ，自車窗鑽入車內，以徒手拆下電視音響，以足供為凶器使用之十字起子拆下電
    視螢幕之方式，竊取丁○○所有車號Ｇ三∣六四七六號自用小客車內之汽車音響
    、電視螢幕、手電筒、硬幣一百三十八元等物得手。嗣於九十二年十一月三十日
    下午十時三十分許，騎乘懸掛號牌ＧＲＡ∣六五七號之引擎號碼為五ＮＷ∣四０
    五八三八號機車，途經臺北縣板橋市○○路八十八號前時，為警查獲，並扣得甲○○所有號牌ＧＲＡ∣六五七號乙面、丙○○使用之車號ＮＵ五∣七三六號機車
    （引擎號碼：五ＮＷ∣四０五八三八號）乙部、汽機車鑰匙五支、汽機車開鎖工
    具乙包（內含工具五件）、剪電線鉗子乙支、套筒板手乙組、小型手電筒乙支等
    物。
二、案經臺北縣政府警察局海山分局報請暨臺北縣政府警察局移送臺灣板橋地方法院
    檢察署檢察官偵查起訴。
    理  由
一、右揭事實，業據被告己○○於偵、審中坦承不諱，核與被害人庚○○、乙○○、
    戊○○、甲○○、丁○○等於警詢時供述失竊之情節相符，並有為警查獲被告所
    有手提袋內起出屬戊○○所有之先鋒牌Ｐ五０五型車用音響乙台，及在被告臺北
    縣板橋市○○街九十號住處起出之音響主機、汽車音響擴大機各乙台、汽車音響
    ＣＤ盒乙個、遙控器四個、甲○○所有車號ＧＲＡ∣六五七號車牌乙面、丙○○
    使用之車號ＮＵ五∣七三六號機車（引擎號碼：五ＮＷ∣四０五八三八號）乙部
    、丁○○所有車號Ｇ三∣六四七六號自用小客車內之汽車音響、電視螢幕、手電
    筒、硬幣一百三十八元等物，丁○○、丙○○、甲○○、戊○○所出具之贓物認
    領保管單各一紙，及被告所有供犯竊盜罪使用或預備供犯罪使用之汽機車鑰匙五
    支、汽機車開鎖工具乙包（內含工具五件）、剪電線鉗子乙支、套筒板手乙組、
    小型手電筒乙支等物可資佐證，被告之自白核與事實相符，本件事證明確，被告
    犯行堪以認定。
二、按螺絲起子、鉗子、扳手等物，係鐵製材質，質地尖硬，客觀上具有危險性，足
    以傷害人之身體，為兇器之一種，被告意圖為自己不法之所有，持上揭兇器竊取
    被害人庚○○等人之財物，核其所為，係犯刑法第三百二十一條第一項第三款之
    加重竊盜罪。其先後多次犯行，時間緊接，犯罪構成要件相同，顯均係基於概括
    之犯意反覆為之，應依連續犯之規定論以一罪並加重其刑。又被告曾於八十六年
    間因傷害案件，經本院判處有期徒刑四月確定，於八十八年五月十一日執行完畢
    ；復於八十八年間因竊盜案件，於八十九年二月八日，經本院以八十八年度少連
    易字第二六號刑事判決，判處有期徒刑五月確定，入監服刑，刑期起算日為八十
    九年七月十一日，因與軍方定應執行刑為一年十月，一併由軍方執行，而於九十
    年七月七日執行完畢，有台灣高等法院被告全國前案紀錄表在卷可稽。其於有期
    徒刑執行完畢，五年以內再犯本件有期徒刑以上之罪，為累犯，依刑法第四十七
    條規定加重其刑。爰審酌被告之前科素行、犯罪之動機、目的、手段、所生危害
    、所得利益、其品行智識程度、犯罪後坦承犯行態度良好等一切情狀，量處如主
    文所示之刑，以資懲儆。扣案之汽機車鑰匙共五支、汽機車開鎖工具壹包（內含
    工具五件）、剪電線鉗子一支、套筒板手一組、小型手電筒一支等物，為供犯罪
    所用之物，或為供犯罪預備之物，且均屬被告所有，已據其供明在卷，均依法宣
    告沒收。
據上論斷，應依刑事訴訟法第二百九十九條第一項前段、第二百七十三條之一第一項
，刑法第五十六條、第三百二十一條第一項第三款、第四十七條、第三十八條第一項
第二款，判決如主文。
本案經檢察官黃正綱到庭執行職務。
中　　　華　　　民　　　國　　九十三　　年　　　六　　　月　　　七　　　日
                                臺灣板橋地方法院刑事第五庭
                                    法  官    林   春   長
右正本證明與原本無異
如不服本判決應於送達後十日內向本院提出上訴狀
                                    書記官    張   惠   芳
中　　　華　　　民　　　國　　九十三　　年　　　六　　　月　　　八　　　日
附錄本案論罪科刑法條全文：
刑法第三百二十一條第一項第三款
      犯竊盜罪而有左列情形之一者，處六月以上、五年以下有期徒刑：
      三、攜帶兇器而犯之者。
